臺灣屏東地方法院刑事判決
111年度易字第126號
公  訴  人  臺灣屏東地方檢察署檢察官
被      告  蔡寶憲


上列被告因竊盜案件，經檢察官提起公訴（111年度偵字第1626
號），被告於準備程序中就被訴事實為有罪之陳述，經告知簡式
審判程序之旨，並聽取當事人之意見後，經本院合議庭裁定由受
命法官獨任進行簡式審判程序，判決如下：
    主  文
蔡寶憲犯攜帶兇器竊盜罪，累犯，處有期徒刑玖月；扣案之油壓
剪壹把、膠帶壹捲、照明頭燈壹個均沒收。
    事  實
一、蔡寶憲意圖為自己不法之所有，基於竊盜之犯意，於民國11
    1年1月19日凌晨0時許，在址設屏東縣○○鄉○○路000號由黃禮
    杉所管理之「永達技術學院」商學館地下室1樓，趁無人注
    意之際，持客觀上足以致人死傷之兇器油壓剪1把剪斷並竊
    取該處變電箱之電纜線2捆（重約70公斤，共價值約新臺幣
    【下同】2萬元），得手後為警當場查獲，並扣得上開電纜
    線2捆（已發還黃禮杉）及供蔡寶憲行竊使用之油壓剪1把、
    膠帶1捲、照明頭燈1個，始悉上情。
二、案經黃禮杉訴由屏東縣政府警察局屏東分局報告臺灣屏東地
    方檢察署檢察官偵查後起訴。
    理  由
一、本件被告蔡寶憲所犯係死刑、無期徒刑、最輕本刑為3年以
    上有期徒刑以外之罪，其於準備程序進行中就被訴事實為有
    罪之陳述，經受命法官告知簡式審判程序之旨，並聽取檢察
    官、被告之意見後，本院合議庭認無不得或不宜改依簡式審
    判程序進行之情形，爰依刑事訴訟法第273條之1第1項規定
    ，裁定由受命法官進行簡式審判程序。又本件所引屬於被告
    以外之人於審判外陳述之傳聞證據，依同法第273條之2規定
    ，不受第159條第1項關於傳聞法則規定之限制，依法有證據
    能力，合先敘明。
二、上開事實，業據被告於警詢、偵查及本院審理中均坦承不諱
    （見警卷第3至8頁；偵卷第15至16頁；本院卷第172、198、
    207頁），核與證人即告訴人黃禮衫於警詢中之證述互為相
    符（見警卷第9至11頁），復有屏東縣政府警察局屏東分局
    麟洛分駐所111年1月19日偵查報告、屏東縣政府警察局屏東
    分局搜索扣押筆錄、扣押物品目錄表、車輛詳細資料報表、
    贓物代保管單、內政部警政署刑事警察局鑑定書、刑事案件
    證物採驗紀錄表各1份、現場蒐證照片暨扣案物照片共5張、
    屏東縣政府警察局屏東分局入庫相片共4張等件在卷可稽（
    見警卷第2、21至24、26、29至31頁；偵卷第53至54頁；本
    院卷第55至65頁），並有扣案之油壓剪1把、膠帶1捲、照明
    頭燈1個可佐，足認被告上開任意性自白與事實相符，堪採
    為認定事實之依據。綜上，本件事證明確，被告上開犯行，
    洵堪認定，應予依法論科。
三、論罪科刑
㈠、按刑法第321條第1項第3款之攜帶兇器竊盜罪，係以行為人攜
    帶兇器為其加重條件，此所謂兇器，其種類並無限制，凡客
    觀上足以對人之生命、身體、安全構成威脅，具有危險性之
    兇器為已足，並不以攜帶之初有行兇之意圖為必要（最高法
    院79年台上字第5253號刑事判決意旨參照）。查被告持油壓
    剪1把剪斷電纜線乙情，業經本院認定如前；復衡以被告攜
    帶之油壓剪1把係金屬製品，且既足以供剪斷電纜線所用，
    顯係具有相當鋒利程度、硬度之金屬器具，足以對人之生命
    、身體安全構成威脅，在客觀上具危險性，自屬兇器無訛。
㈡、核被告所為，係犯刑法第321條第1項第3款之攜帶兇器竊盜罪
    。
㈢、查被告前因違反毒品危害防制條例案件，經臺灣高雄地方法
    院分別判處有期徒刑6月（2罪）、2月確定，再經該院以109
    年度聲字第399號裁定定應執行有期徒刑11月確定；又因竊
    盜、違反毒品危害防制條例等案件，經臺灣新北地方法院、
    臺灣高雄地方法院分別判處有期徒刑3月、5月確定，再經臺
    灣新北地方法院以108年度聲字第4356號裁定定應執行有期
    徒刑7月確定。上開2案接續執行後，於109年5月31日徒刑執
    行完畢等情，有臺灣高等法院被告前案紀錄表1份在卷可查
    （見本院卷第17至38頁），其於受徒刑之執行完畢後，5年
    以內故意再犯本案有期徒刑以上之罪，為累犯。參酌司法院
    大法官釋字第775號解釋意旨，衡諸被告構成累犯之前案當
    中有違犯竊盜罪之記錄，與本案罪質相同，甫於109年5月31
    日徒刑執行完畢後，即於111年1月19日犯下本案竊盜犯行，
    顯見被告對於刑罰反應力乃屬薄弱，為助其教化並兼顧社會
    防衛，認為其本案所犯之罪，尚無因加重最輕本刑而生刑罰
    逾其罪責之情，爰依刑法第47條第1項之規定，予以加重其
    刑。
㈣、爰以行為人之責任為基礎，審酌被告正值中壯年，具有謀生
    能力，不思憑己力正當賺取財物，任意持客觀上足以對於人
    體造成危險之油壓剪竊取本案電纜線，除造成告訴人財物損
    失外，更可能危及他人生命、身體安全，所為實影響社會治
    安，且其前已多次因竊盜案件經法院判處罪刑確定（構成累
    犯部分不重複評價），素行非佳，有前引之臺灣高等法院被
    告前案紀錄表1份在卷可佐，併應為其不利之考量；惟念其
    犯後始終坦承犯行，態度尚可，且竊得之物業已發還告訴人
    ，有前引贓物代保管單1份在卷可稽，堪認其犯罪所生之實
    害稍有減輕；復兼衡其本案犯罪之動機、目的、手段及所竊
    取財物之價值，暨其自陳高職肄業之智識程度，案發時從事
    水電工、月收入約5、6萬元、未婚、無子女之家庭生活、經
    濟狀況及檢察官求刑之意見（見本院卷第207至208頁）等一
    切情狀，量處如主文所示之刑。
四、沒收
㈠、按犯罪所得，屬於犯罪行為人者，沒收之；犯罪所得已實際
    合法發還被害人者，不予宣告沒收或追徵，刑法第38條之1
    第1項、第5項分別定有明文。本案被告竊得之電纜線2捆，
    固為被告之犯罪所得，惟前揭電纜線2捆業已發還告訴人，
    前已敘及，依刑法第38條之1第5項規定，自不予宣告沒收或
    追徵，併予敘明。
㈡、按供犯罪所用、犯罪預備之物或犯罪所生之物，屬於犯罪行
    為人者，得沒收之，刑法第38條第2項定有明文。查扣案之
    油壓剪1把、膠帶1捲、照明頭燈1個，均係被告所有並供其
    本案竊盜犯行所用，業據被告坦承在卷(見本院卷第207頁）
    ，爰依前開規定均予以宣告沒收。
據上論斷，應依刑事訴訟法第273條之1第1項、第299條第1項前
段，刑法第321條第1項第3款、第47條第1項、第38條第2項，刑
法施行法第1條之1第1項，判決如主文。
本案經檢察官陳新君提起公訴，檢察官王雪鴻到庭執行職務。
中　　華　　民　　國　　111 　年　　7 　　月　　27　　日
                  刑事第三庭    法  官  黃虹蓁
以上正本證明與原本無異。
如不服本判決應於收受判決後20日內向本院提出上訴書狀，並應
敘述具體理由；其未敘述上訴理由者，應於上訴期間屆滿後20日
內向本院補提理由書（均須按他造當事人之人數附繕本）「切勿
逕送上級法院」。
中　　華　　民　　國　　111 　年　　7 　　月　　27　　日
                                書記官  陳恩慈　　　　　
附錄本案論罪科刑法條： 
中華民國刑法第321條
犯前條第一項、第二項之罪而有下列情形之一者，處六月以上五
年以下有期徒刑，得併科五十萬元以下罰金：
一、侵入住宅或有人居住之建築物、船艦或隱匿其內而犯之。
二、毀越門窗、牆垣或其他安全設備而犯之。
三、攜帶兇器而犯之。
四、結夥三人以上而犯之。
五、乘火災、水災或其他災害之際而犯之。
六、在車站、港埠、航空站或其他供水、陸、空公眾運輸之舟、
    車、航空機內而犯之。
前項之未遂犯罰之。